【裁判字號】    99,審交易,84
【裁判日期】    990809
【裁判案由】    公共危險
【裁判全文】
臺灣新竹地方法院刑事判決            99年度審交易字第84號
公  訴  人  臺灣新竹地方法院檢察署檢察官
被      告  甲○○
上列被告因公共危險案件，經檢察官聲請簡易判決處刑（99年度
撤緩偵字第97號），本院認應適用通常程序，判決如下：
    主  文
本件公訴不受理。
    理  由
一、聲請簡易判決處刑意旨略以：被告甲○○於民國98年8 月5
    日5 時許，飲酒後，明知酒後其控制力及注意力已達不能安
    全駕駛動力交通工具之程度，仍騎乘車牌號碼UA2-196 號輕
    型機車，行經新竹市○○路○ 段254 號前處，因不勝酒力而
    行車操控不穩，致撞及張家豪停放於路邊之車號5P－7152自
    小貨車，曾家莉人車倒地，經送醫救治，並由醫院為其施以
    抽血酒精檢測，發現其血液中之酒精濃度高達112.18MG/DL
    、換算成呼氣中酒精濃度高達每公升0.56毫克（MG/L）。因
    認被告涉犯刑法第185 條之3 之公共危險罪嫌等等。
二、按檢察官聲請以簡易判決處刑之案件，經法院認有刑事訴訟
    法第451 條之1 第4 項但書所定之情形者，應適用通常程序
    審判之，刑事訴訟法第452 條定有明文。本件經檢察官就被
    告涉犯刑法第185 條之3 公共危險罪嫌聲請簡易判決處刑，
    經本院認合於刑事訴訟法第451 條之1 第4 項但書第3 款之
    情形，應改依通常程序審理，合先敘明。
三、次按起訴之程序違背規定者，應諭知不受理之判決，並得不
    經言詞辯論為之，刑事訴訟法第303 條第1 款、第307 條定
    有明文。又刑事訴訟法上之送達，係指法院或檢察官對當事
    人或其他訴訟關係人，依照一定之方式或程序，將訴訟文書
    ，交付與該應受送達之人收受，並使之知悉訴訟文書內容之
    訴訟行為而言。被告於緩起訴期間內，有刑事訴訟法第253
    條之3 第1 項各款情形之一者，檢察官得依職權或依告訴人
    之聲請撤銷原處分，繼續偵查或起訴；檢察官依刑事訴訟法
    第253 條之3 規定為撤銷緩起訴，應製作處分書敘述其處分
    之理由，並應以正本送達於告訴人、告發人、被告及辯護人
    ；被告接受撤銷緩起訴處分書後，得於7 日內以書狀敘述不
    服之理由，經原檢察官向直接上級法院檢察署檢察長或檢察
    總長聲請再議，刑事訴訟法第253 條之3 第1 項、第255 條
    第1 項、第2 項、第256 條之1 第1 項分別定有明文。是被
    告經檢察官為緩起訴處分確定者，於緩起訴期間內，檢察官
    於符合刑事訴訟法第253 條之3 第1 項3 款事由之一，固得
    依職權或依告訴人之聲請撤銷原處分，繼續偵查或起訴，惟
    須將該撤銷處分書送達被告，俾被告得對該撤銷處分書聲請
    再議。檢察官尚不得於緩起訴期間內，在撤銷原緩起訴處分
    未確定前，即對同一案件（指同一被告之事實上同一案件）
    再行起訴，而使撤銷緩起訴處分程序及被告得聲請再議之規
    定形同具文，故檢察官若對業經為緩起訴處分確定之同一案
    件（指被告同一之事實上同一案件），於緩起訴期間內，未
    踐行上揭法定撤銷緩起訴處分程序而逕行起訴，其起訴程序
    自屬違背規定，法院應依刑事訴訟法第303 條第1 款規定諭
    知不受理之判決。再者，緩起訴與不起訴，皆係檢察官終結
    偵查所為處分，檢察官得就已偵查終結之原緩起訴案件，繼
    續偵查或起訴，應以原緩起訴處分係經合法撤銷者為前提，
    此乃法理上所當然，若原緩起訴處分未經撤銷，其後所提起
    之公訴（或聲請簡易判決處刑），應視其原緩起訴期間已否
    屆滿，分別適用刑事訴訟法第303 條第1 款或第4 款為不受
    理之判決，始為適法。亦即，如原緩起訴期間尚未屆滿，因
    其起訴（或聲請簡易判決處刑）係違背刑事訴訟法第253 條
    之3 第1 項第3 款以原緩起訴處分已經合法撤銷為前提之規
    定，應認其起訴（或聲請簡易判決處刑）之程序違背規定，
    依同法第303 條第1 款之規定，為不受理之判決；於原緩起
    訴期間已屆滿，應認其起訴（或聲請簡易判決處刑）違反「
    緩起訴期滿未經撤銷，而違背第260 條之規定再行起訴」，
    依同法第303 條第4 款之規定，諭知判決不受理（最高法院
    96年台非字第232 號判決意旨參照）。
四、經查：本件被告甲○○所涉上開刑法第185 條之3 之公共危
    險罪嫌，前經臺灣新竹地方法院檢察署檢察官於98年10月10
    日以98年度偵字第6342號為緩起訴處分，其緩起訴期間為1
    年，嗣經檢察官依職權送再議，經臺灣高等法院檢察署於98
    年11月21日以98年度上職議字第11628 號處分書駁回再議確
    定，緩起訴期間自98年11月21日起至99年11月20日止，此有
    臺灣新竹地方法院檢察署檢察官緩起訴處分書、臺灣高等法
    院檢察署處分書及緩起訴處分命令通知書各1 份在卷足憑（
    見98年度偵字第6342號卷第42頁、第46頁、第47頁）。嗣臺
    灣新竹地方法院檢察署檢察官以被告未於上開緩起訴期間內
    履行向公益團體支付一定之金額之緩起訴條件，而於99年4
    月16日以99年度撤緩字第57號處分書撤銷上開緩起訴處分，
    並以99年度撤緩偵字第97號向本院聲請簡易判決處刑。然查
    ：送達文書，除刑事訴訟法有特別規定外，準用民事訴訟法
    之規定；又送達於應送達人之住居所、事務所或營業所行之
    ，此觀諸刑事訴訟法第57條、第62條，民事訴訟法第136 條
    第1 項之規定甚明。而被告於前述檢察官撤銷緩起訴處分時
    其住所在「新竹縣竹東鎮○鄉里○ 鄰○○路○ 段247 號」，
    居所則在「新竹市香山區○○○路48巷1 號2 樓」，有卷附
    全戶戶籍資料查詢結果1 份可參，並據被告陳明在卷，詎檢
    察官將上開撤銷緩起訴處分書送達於被告，僅向被告位在新
    竹縣竹東鎮○鄉里○ 鄰○○路○ 段247 號之住所為之，且因
    未獲會晤應送達人即被告，亦無受領文書之同居人、受僱人
    或應送達處所之接收郵件人員而無法送達，乃寄存送達於新
    竹縣政府警察局竹東分局下公館派出所，惟漏未向被告位在
    新竹市香山區○○○路48巷1 號2 樓之居所地送達，有該署
    送達證書附卷足稽，並經本院電詢該署承辦股書記官確認無
    誤，有本院公務電話記錄1 紙可按，而被告亦因未實際居住
    在新竹縣竹東鎮○鄉里○ 鄰○○路○ 段247 號，以致其迄今
    仍尚未向下公館派出所領取該寄存之撤銷緩起訴處分書，復
    有新竹縣政府警察局竹東分局下公館派出所司法文書登記表
    影本、本院公務電話記錄各1 紙存卷可考，據此，難認檢察
    官已依上述送達之規定將該撤銷緩起訴處分書合法送達於被
    告，自無從起算被告再議之期間，撤銷緩起訴處分即尚未生
    效。從而，本件檢察官既未於緩起訴期間內踐行上揭法定之
    撤銷緩起訴處分程序即逕向本院聲請以簡易判決處刑，其聲
    請即起訴程序自屬違背規定，揆諸前揭說明，爰不經言詞辯
    論，逕為不受理判決之諭知。
五、依刑事訴訟法第452 條、第303 條第1 款、第307 條，判決
    如主文。
中    華    民    國    99    年    8     月    9     日
                    刑事第九庭法  官          馮俊郎
以上正本證明與原本無異。
如不服本判決，應於判決送達後10日內向本院提出上訴書狀。上
訴書狀應敘述具體理由，未敘述上訴理由者，應於上訴期間屆滿
後20日內補提理由書狀於本院（均須按他造當事人之人數附繕本
）「切勿逕送上級法院」。
中    華    民    國    99    年    8     月    9     日
                              書記官          王思穎

司法院資訊處製作；財團法人民間司法改革基金會備份。
